Inventaris van het archief van de Hoofdinspectie der Volkshuisvesting, 1920-1946
Nationaal Archief, Den Haag
0038 Brunssum 367, 935
0039 Doetinchem 398, 936
0040 Dussen 411
0041 Laren (G) 569
0043 Renkum 709, 945
0044 Wadenoijen 846
0045 Amersfoort 201, 932
0046 Diemen 394, 936
0047 Heemstede 501, 939
0048 Idaarderadeel 547
0049 Kollumerland 558
0050 Sneek 763
0050 bis Tubbergen 794
0051 bis Rockanje 715, 945
0052 Haarlem 483 484, 939
0052 bis Bolsward 350, 935
0053 bis Aalsmeer 184
0054 Krimpen aan de IJssel 563, 942
0054 bis Zwijndrecht 927, 950
0055 Maarn 943
0055 bis Haarlemmermeer 486
0056 Schoten 749
0057 IJsselstein 898
0058 Angerlo 298
0059 Borne 354
0060 Balk 316
0061 Soest 764, 946
0062 Wijk bij Duurstede 892
0064 Nijmegen 649 651, 944
0065 Leeuwarderadeel 575
0066 Inspecteurs 27 30, 56, 62, 78, 85, 91 94, 98 99, 105, 112, 125, 142, 164, 166 167, 985 992
0067 Bierum 342
0068 Leeuwarden 574
0069 Goes 454, 938
0070 Hillegersberg 522
0071 Ouderkerk aan de IJssel 687
0072 Rotterdam 721 723, 946, 961 963
0073 Vries 837
0074 De Bilt 380, 936
0075 Alkmaar 191, 931
0076 Velsen 816 818, 948
0077 Alphen aan den Rijn 196, 931
0078 Sprang Capelle 768
0079 Utrecht 803 805, 947
0080 Venray 820
0081 Vinkeveen 823
0082 Zaandam 900 901, 949
0083 Zelhem 908
0084 Eindhoven 420 421, 937
0085 Anloo 299
0086 Heumen 521
0087 Uithoorn 797, 947
0088 Tilburg 793, 947
0089 Koog aan de Zaan 559
0091 Ginneken c.a. 453
0092 Oldenzaal 662
0093 Holten 528
0094 Oude Pekela 683, 944
0095 Edam 414, 937
0096 Halsteren 488
0097 Hoeven 527
0098 Vught 840
0099 Heer 502
0100 Apeldoorn 301, 934
0101 Goirle 455
0102 Zandvoort 904
0103 Uithuizermeeden 799, 947
0104 Diepenveen 395, 936
0105 Rheden 710, 945
0106 Bussum 370
0107 Enkhuizen 427, 937
0108 Opsterland 676
0109 Assendelft 308, 935
0110 Doorn 402, 936
0112 Sas van Gent 734
0113 Uitgeest 796
0114 Veenendaal 812, 948
0115 Wehl 858
0116 Eersel 416
0117 Enschede 428
0118 Smallingerland 761, 946
0119 Middelburg 610
0120 Ursem 802
0121 Nieuwerkerk aan de IJssel 635
0122 Sint-Oedenrode 755
0123 Rozenburg 724
0124 Wierden 868
0125 Bergen op Zoom 334, 935
0126 Tietjerksteradeel 792
0128 Vaals 806
0129 Beverwijk 341
0130 Oss 677
0134 Hardinxveld 491
0135 Monster 619, 944
0136 Heemskerk 500
0137 Nederlands Instituut voor Volkshuisvesting en Stedebouw 113, 953 960
0138 Bergen (L) 332
0139 Brakel 358
0140 Jaarsveld 548
0142 Renswoude 166
0143 Terschelling 786
0144 Wormer 883
0145 Workum 882
0146 Raalte 704
0147 Termunten 784
0148 Zuidhorn 917
0149 Amerongen 200
0150 Anna Paulowna 300
0151 Udenhout 947
0152 Voorburg 831, 948
0153 Vlissingen 829
0154 Tiel 790, 947
0155 Het Bildt 520
0156 Dwingeloo 412
0157 Tholen 788
0158 Noordwijk 642
0159 Schipluiden 743
0161 Nieuwer Amstel 634, 944
0162 Oostdongeradeel 667
0163 Zuidwolde 919
0164 Krimpen aan de Lek 562
0165 Onstwedde 665
0166 Veghel 814
0167 Rhenen 711
0168 Heerde 503, 939
0169 Horst 538
0170 Losser 591
0171 Oostzaan 673
0172 Achtkarspelen 187
0173 Wageningen 847, 949
0174 Avereest 311
0175 Gorinchem 457, 938
0176 Gramsbergen 461
0178 Zierikzee 950
0180 's Gravendeel 464
0181 Haaren 482
0182 Hellevoetsluis 512
0183 Meijel 609
0184 Nieuwe Pekela 633
0185 Putten 701
0186 Pijnacker 703, 945
0187 Emmen 425
0188 Kerkrade 552, 942
0189 Oud Beijerland 680
0190 Dubbeldam 410
0191 Hengelo 516, 941
0192 Mijdrecht 944
0193 Zutphen 923, 950
0195 Zuilen 921
0196 Bergen (N.H.) 333
0197 Menaldumadeel 606
0198 Roosendaal c.a. 719, 945
0199 Deurne c.a. 391
0200 Bedum 321, 935
0202 Aardenburg 185
0203 Haaften 480
0206 Zevenbergen 909, 950
0208 Baarn 313
0209 Oisterwijk 658
0210 Sliedrecht 758, 946
0211 Koedijk 557
0213 Veendam 811, 948
0215 Barendrecht 317
0216 Delft 386, 936
0217 Hoogkerk 532, 942
0218 Oostvoorne 672
0219 Hattem 497, 939
0221 Driebergen Rijsenburg 407, 937
0222 Ridderkerk 713, 945
0223 Dordrecht 404, 937
0224 Heerlen 508, 940
0225 Epe 429, 937
0226 Arcen en Velden 304
0227 Assen 307, 935
0228 's Graveland 463, 938
0231 Weert 855
0232 Deventer 392, 936
0233 Circulaires 49
0234 Harlingen 493, 939
0236 Stad Delden 770
0237 Broek in Waterland 363
0239 Boxtel 357
0240 Maastricht 598
0244 Zuidbroek 915
0245 Ooststellingwerf 671, 944
0248 Roermond 717, 945
0249 Weststellingwerf 866
0251 Wonseradeel 881
0253 Haarlemmerliede c.a. 485, 939
0255 Steenwijkerwold 775
0256 Voorst 834
0257 Grijpskerk 479
0258 Souburg 947
0259 Haskerland 495
0260 Huissen 541
0261 Meppel 607, 943
0262 Oldemarkt 661
0263 De Werken c.a., Werkendam 383
0264 Millingen 616
0265 Gezondheidsraad 60, 1005, 1013 1015
0266 Dantumadeel 379
0267 Oostburg 666
0268 Olst 663
0272 's Hertogenbosch 517 518, 941
0273 Algemene Zaken 84, 86, 89 90, 92 93, 97, 102 103, 113 114, 121, 135, 137 138, 146, 153, 155, 168 176, 179 183, 190, 201, 598, 694, 921, 964 965, 967 968, 976, 996, 1003, 1006 1010, 1012
0277 Bakel c.a. 315
0278 Almelo 192 194
0280 Hulst 543
0283 Kloetinge 554
0284 Clinge 373
0286 Katwijk 551, 942
0287 Waardenburg 844
0289 Nunen 646
0291 Wijk aan Zee en Duin 891
0292 Beemster 324
0293 Zonnemaire 913
0294 Brummen 366
0295 Heesch 509
0297 Vlaardingen 824 825, 948
0298 Waddinxveen 845
0299 Valburg 807, 948
0300 Capelle aan de IJssel 371
0301 Rauwerderhem 705
0302 Schermerhorn 739
0303 Kouderkerke 561
0306 Wessem 860
0308 Vreeswijk 836
0309 Hoorn 534, 942
0311 Hontenisse 529
0316 Ambt Hardenberg 197
0318 Reeuwijk 707
0320 Zijpe 930, 950
0321 Wormerveer 884, 949
0323 Schijndel 751
0324 Mijnsheerenland 623
0325 Etten en Leur 432
0327 Schiebroek 741
0330 Groningen 473 475, 938
0331 Venlo 819, 948
0332 Krommenie 564, 942
0332 Leerdam 573, 943
0333 Loosdrecht 589
0334 Wijchen 889
0336 Terneuzen 785, 947
0337 Yerseke 895
0338 Schiedam 742
0339 Breda 359, 935
0341 Posterholt 697
0342 Raamsdonk 945
0343 Schoonebeek 745
0344 Wassenaar 853, 949
0345 Winschoten 876
0346 Dalfsen 378
0349 Wittem 879
0350 Hendrik-Ido-Ambacht 515
0351 Mesch 608
0352 Vlagtwedde 827
0353 Westdorpe 862
0355 Delfzijl 387
0360 Harderwijk 490, 939
0361 Genemuiden 449
0363 Druten 409
0365 Zundert 922
0366 Maarssen 592
0367 IJzendijke 899
0368 Axel 312
0369 Nuth 647, 944
0370 Belfeld 329
0371 Hoogeveen 531
0374 Oegstgeest 656
0375 Bodegraven 349
0376 Barradeel 318
0378 Pernis 695
0379 IJsselmonde 897
0381 Hellendoorn 511, 941
0383 Roden 716
0384 Veur 821
0385 Vlaardingen Ambacht 826
0386 Zaamslag 949
0387 Leiden 576 577, 943
0390 Vriezenveen 838
0391 Middelstum 612
0392 Ubbergen 795
0395 Staphorst 772
0398 Noord Scharwoude 944
0400 Oudewater 945
0401 Vleuten 828, 948
0402 Overschie 691
0403 Rijssen 729
0404 Wieringen 869
0405 Finsterwolde 439, 938
0406 Rijswijk (Z.H.) 731, 946
0407 Gouda 459, 938
0410 Lonneker 587
0411 Lemsterland 582, 943
0412 Eijgelshoven 435, 937
0416 Kampen 550
0417 Standdaarbuiten 771
0418 Strijen 778
0421 Gennep 450
0424 Mierlo 614
0425 Spaarndam 767
0426 Terheijden 783
0427 Winterswijk 877
0428 Lekkerkerk 581
0430 Horssen 537
0431 Schoterland 750
0432 Neede 628
0433 Den Helder 389, 936
0434 Haps 489
0435 Dongen 400
0436 Hemelumer, Oldephaert en Noordwolde 514
0438 Andel 297
0440 Fijnaart en Heiningen 442
0441 Noorddijk 640
0442 Geldrop 445
0444 Zeist 907, 950
0445 Mill c.a. 615
0446 Ruinen 726
0447 Beesel 327
0449 Moordrecht 620
0450 Schoondijke 744
0458 Appingedam 303
0459 Grubbenvorst 478
0461 Best 338
0462 Laren (N.H.) 570
0464 Bloemendaal 346
0465 Borger 352, 935
0468 Zwollerkerspel 929, 950
0469 Blokker 347
0470 Wateringen 854
0471 Schoorl 747
0472 Spaubeek 947
0473 Goor 456
0476 Made c.a. 599
0478 Sambeek 732
0482 Maasbree 596
0483 Sittard 756, 946
0485 Everdingen 433
0486 Purmerend 699, 945
0487 Zaandijk 902
0490 Jutphaas 549, 942
0491 Woudrichem 887
0492 Zuidlaren 918, 950
0493 Woubrugge 885
0494 Hekelingen 941
0495 Maarsseveen 593
0497 Bergambacht 331, 935
0498 Geleen 446, 938
0499 Beek (L) 322
0502 Gasselte 443
0505 Susteren 779
0508 Ermelo 430, 937
0509 Bunnik 368
0510 Scherpenzeel 740
0514 Nijkerk 648, 944
0516 Leek 571
0518 Sleen 757
0519 Hummelo en Keppel 544
0520 Culemborg 375
0523 Haastrecht 487
0524 Haren 492, 939
0525 Noordwijkerhout 643
0526 Oirschot 657
0527 Eethen 417
0531 Castricum 372
0532 Heerjansdam 507
0534 Meerssen 605
0537 Groede 470
0540 Rijnsburg 728, 946
0541 Vorden 835
0542 Ten Boer 781
0543 Doornspijk 403
0544 Ferwerderadeel 438, 938
0545 Sint Michielsgestel 754
0546 Geldermalsen 444
0547 Nieuw Lekkerland 631
0549 Almkerk 195
0551 Urk 801
0552 Amstenrade 204
0553 Naarden 625
0554 Uithuizen 798
0555 Lienden 585
0556 Woudenberg 886
0557 Hillegom 523, 941
0559 Sint Jansteen 753
0561 Weesp 856, 949
0563 Wisch 878
0564 Huizen 542
0565 Oudenbosch 684
0567 Harmelen 494
0570 Princenhage 698
0573 Westkapelle 865
0574 Breskens 360
0575 Coevorden 374, 935
0577 Papendrecht 693
0578 Dokkum 399
0579 Leusden 583
0580 Breukelen 361
0581 De Rijp 382, 936
0582 Norg 644, 944
0584 Zwartsluis 925
0585 Marum 602
0586 Zoeterwoude 912
0588 Cuijk c.a. 376
0589 Leens 572
0590 Gendringen 447
0592 Beerta 325
0593 Schaesberg 736
0594 Texel 787
0596 Denekamp 390
0597 Wijlre 893
0598 Hoensbroek 526
0599 Schagen 737, 946
0601 Poortvliet 696
0602 Ter Aar 782, 947
0603 Stein 776
0604 Loon op Zand 588
0605 Oosterhout 669
0606 Appeltern 302
0607 Zaltbommel 903
0608 Didam 393, 936
0609 Steenbergen 947
0612 Spijkenisse 769
0614 Wamel 848
0616 Beugen c.a. 339
0617 Bunschoten 369, 935
0620 Medemblik 603
0621 Ammerzoden 203
0623 Doesburg 397
0624 Ulrum 800
0625 Sassenheim 735
0628 Sappemeer 733
0629 Rhoon 712
0632 Scheemda 738, 946
0633 Aalten 166
0634 Naaldwijk 624
0636 Zuiddorpe 916
0639 Gilze en Rijen 452
0642 Oldebroek 659
0644 Beuningen 340
0645 Muntendam 622, 944
0646 Nieuw Beijerland 630
0647 Egmond aan Zee 418
0648 Gorssel 458
0649 Eijsden 436
0650 Oploo c.a. 675
0652 Borculo 351
0653 De Lier 381
0654 Hasselt 496
0655 Zeeland (N.B.) 905
0656 's Gravenzande 469
0657 Varik 810
0659 Warffum 851
0660 Herwen en Aerdt 519
0662 Maartensdijk 594
0663 Wildervank 872
0664 Nederhemert 626
0665 Son c.a. 766
0668 Wymbritseradeel 894, 949
0674 Loenen 586
0675 Bemmel 330
0676 Grootegast 477
0678 Puttershoek 702, 945
0679 Winkel 875
0680 Tegelen 780
0681 Heerhugowaard 506
0682 Hurwenen 546
0685 Middelharnis 611
0689 Boskoop 355, 935
0690 Oude Niedorp 682
0692 Oosterland 944
0694 Ewijk 434
0695 Weesperkarspel 857
0696 Graauw en Langendam 460
0698 Smilde 762
0699 Slochteren 759, 946
0701 Beek en Donk 323
0702 Dreumel 406
0704 Elst 424
0706 Benthuizen 935
0707 Alkemade 190
0710 Kloosterburen 555, 942
0711 Baflo 314
0713 Beilen 328
0714 Obbicht c.a. 652
0715 bis Elburg 422
0716 Dinxperlo 396
0716 bis Echt 413
0719 Meeden 604, 943
0720 Drunen 408
0722 Ambt Vollenhove 198
0723 Franekeradeel 441
0724 Dirksland 936
0725 Ravenstein 706
0726 Maasland 943
0727 Groenlo 471, 938
0729 Ophemert 674
0730 Noordbroek 639
0731 Nieuwolda 637
0733 Giessendam 451
0736 Groesbeek 472
0737 Wervershoof 859
0738 Hazerswoude 499
0740 Doniawerstal 401
0742 Moergestel 617
0743 Ouder Amstel 686
0747 Obdam 653
0748 Westervoort 864
0750 Rolde 718
0752 Hindeloopen 525
0753 Westdongeradeel 861
0754 Peize 694
0755 Maassluis 943
0756 Odoorn 654, 944
0763 Eibergen 419, 937
0766 Zevenhoven 910
0767 Zwartewaal 924
0768 Vuren 841
0771 Gendt 448
0773 Nieuweschans 636
0775 Havelte 498
0776 Brielle 362
0780 Rucphen 725
0783 Sommelsdijk 765
0784 Willemstad 873
0786 Barsingerhorn c.a. 319
0787 Blokzijl 348
0788 Leimuiden 580
0789 Kwadijk 942
0790 Nieuw Vossemeer 632
0791 Waalre 842
0792 Oosterhesselen 668
0793 Haaksbergen 481
0794 Grootebroek 476
0797 Hunsel 545
0800 Voorschoten 833, 949
0801 IJlst 896
0803 Schoonhoven 746
0804 Warmond 852
0805 Neeritter 629
0806 Vlist 830
0808 Zweeloo 926
0809 De Wijk 384
0810 Oud-Heusden c.a. 688
0813 Barwoutswaarder 320
0817 Markelo 600
0818 Kessel 553
0820 Wijhe 890
0823 Ministerie van Binnenlandse Zaken 48, 51 53, 55, 57, 63, 65, 71, 73 78, 80 81, 87 88, 91, 95, 100 101, 104, 119, 129 130, 140 141, 143, 147, 152, 158 159, 161, 166, 177, 723, 984, 1001, 1015 1016
0825 Leiderdorp 578, 943
0827 Oostkapelle 670
0828 Dalen 377
0830 Grathem 462
0831 Beesd 326
0832 Schore 748
0833 Wanneperveen 849
0838 Koudekerk aan de Rijn 560
0841 Rijswijk (N.B.) 730
0844 Ministerie van Sociale Zaken 66 70, 87, 115 117, 128, 149, 156, 162, 977, 979 982, 994, 1011
0846 Nederweert 627
0848 Zevenhuizen 911
0849 Muiden 621
0855 Koninklijk Instituut van Ingenieurs 978, 983
0856 Midwoud 613
0858 Referendaris Bakker (inlichtingen aan) 127, 151
0860 Ossendrecht 678
0861 Ameland 199
0862 Putte 700
0865 Voorhout 832
0866 Vlieland 948
0867 Nistelrode 638
0868 Achttienhoven 188
0869 Veere 813
0871 Hoogland 533
0873 Luchtbescherming 157, 165, 993
0874 Heerenveen 505
0876 Ottersum 679
0879 Houten 539
0880 Elsloo 423
0883 Sluis 760
0884 Bovenkarspel 356, 935
0885 Deil 385
0888 Avenhorn 310
0891 Westwoud 867
0893 Moerkapelle 618, 943
0895 Ammerstol 202
0896 Wanssum 850
0897 Lopik 590
0898 Wieringerwaard 871
0899 Renesse 708
0900 Langbroek 567
0901 Oijen en Teeffelen 692
0902 Sint Geertruid 752
0903 Marken 601
0904 Borgharen 353
0906 Houthem 540
0907 Leidschendam 579, 943
0908 Empel en Meerwijk 426
0909 Wouw 888
0910 Broeksittard 365
0914 Oeffelt 655
0915 's Heerenhoek 504
0917 Ouwerkerk 689
0918 Numansdorp 645
0922 Westerhoven 863
0924 Maasniel 597
0927 Abcoude Baambrugge 186
0929 Zoutelande 914
0933 Normalisatie in Nederland 166
0936 Oudenrijn 685
0938 Willige Langerak 874
0939 Noordgouwe 641
0940 Stavenisse 773
0941 Berkel Enschot 337
0943 Valkenburg (Z.H.) 808
0944 Bleskensgraaf 345
0951 Stiphout 777
0952 Wederopbouw 118, 160, 178
0953 Ezinge 437
0955 Escharen 431
0957 Kruiningen 565
0961 Hoornaar 535
0962 Dreischor 405
0963 Maasbracht 595
0964 Rijnsaterswoude 727
0965 Amsterdam, premie voor verbetering arbeiderswoningen 242 247
0966 Amsterdam, Hypotheekregeling 1940/41 291 292
0968 Broek op Langendijk 364
0969 Commissie van Advies voor de Woningbouw 997 1000
1003 Bleiswijk 344
1009 Wieringermeer 870
1011 Tienhoven 791
1031 Overasselt 690
1033 Zuidzande 920
1049 Langendijk 568
1050 Hoofdplaat 530
1052 Bredero's Bouwbedrijf N.V. 120, 139
1054 Vrouwenpolder 839
1060 Ouddorp 681
1067 Commissie met betrekking tot de Woningbouw 1002
1078 Ritthem 714
1082 Openbare Werken 54, 78 79, 96, 106, 122 123, 131 134, 144 145, 153, 1004
1084 Thorn 789
Beschrijving van de series en archiefbestanddelen
- NIET NAAR ONDERWERP INGEDEELDE STUKKEN, 1.
  - Toegangen, 1.1
    - Agenda's van ingekomen en uitgaande stukken inzake de woningwetbouw., 1921-1927; 1; 1 pak
    - Agenda's van ingekomen en uitgaande stukken., 1922-1946; 2-15; 14 pakken
      - 1921 okt 4- 1928 jun 23, 2
      - 1928 jun 23- 7 jun 1932, 3
      - 1932 juni 7 - 1935 okt 22, 4
      - 1935 okt 22 - 1937 mei 27, 5
      - 1937 mei 27 - 1938 mei 4, 6
      - 1938 mei 5 - 1939 mrt 1, 7
      - 1939 mrt 1 - 1939 nov 9, 8
      - 1939 nov 9 - 1940 jul 29, 9
      - 1940 jul 29 - 1941 apr 2, 10
      - 1941 apr 2 - 1941 okt 28, 11
      - 1941 okt 28 - 1942 sep 24, 12
      - 1942 sep 24 - 1943 nov 8, 13
      - 1943 nov 8 - 1945 jul 4, 14
      - 1945 jul 4 - 1946 jun 28, 15
    - Indicateur., 1922-1946; 16-25; 10 pakken
      Alfabetisch geordend op rubrieksnaam.
      - Aagtekerke - Arnemuiden, 16
      - Arnhem - Bussum, 17
      - Buurmalsen - Geertruidenberg, 18
      - Geervliet - Heerlen, 19
      - Heesch - Katwoude, 20
      - Kedichem - Monster, 21
      - Montfoort - Poortvliet, 22
      - Posterholt - Stolwijk, 23
      - Stompwijk - Warffum, 24
      - Warmenhuizen - Zwollerkerspel, 25
    - Lijsten houdende opgave van de in 1920-1921 en 1922 gehanteerde rubrieken., z.d.; 26; 1 omslag
  - Notulen, 1.2
    - Agenda's en notulen van vergaderingen van de Hoofdinspecteur en inspecteurs., 1921-1946; 27-30; 4 pakken
      - 1921-1929, 27
      - 1930-1934, 28
      - 1935-1940, 29
      - 1941-1946, 30
  - Verslagen, 1.3
    - Jaarverslagen van de Inspecteurs van de Volksgezondheid (Volkshuisvesting) in de verschillende ambtsgebieden over de jaren 1921-1945., 1922-1945; 31-45; 13 pakken en 2 omslagen
      - Friesland en delen van Drenthe, 1922-1943, 31
      - Groningen en delen van Drenthe, 1922-1945, 32
      - Gelderland, 1922-1945, 33
      - Limburg, 1922-1944, 34
      - Noord-Brabant, 1922-1937, 35
      - Noord-Brabant, 1938-1945, 36
      - Overijssel, 1922-1944, 37
      - Zeeland en Noord-Holland benoorden het IJ, 1923-1938, 38
      - Utrecht en Noord-Holland bezuiden het IJ (inclusief Amsterdam), 1922-1929, 39
      - Utrecht en Noord-Holland bezuiden het IJ (inclusief Amsterdam), 1930-1932, 40
      - Utrecht en Noord-Holland bezuiden het IJ (inclusief Amsterdam), 1933-1938, 41
      - Utrecht en het zuidoostelijk deel van Noord-Holland (inclusief Amsterdam), 1939-1945, 42
      - Westelijk deel van Noord-Brabant en Zeeland, 1939-1945, 43; 1 omslag
      - Noord-Holland (behalve Amsterdam en het Gooi) en het noordelijk deel van Zuid-Holland, 1939-1945, 44; 1 omslag
      - Zuid-Holland, 1925-1945, 45
    - Jaarverslagen van de Hoofdinspecteur over de jaren 1922-1946., 1923-1948; 46; 1 pak
    - Stukken betreffende het verlenen van een bijdrage aan de totstandkoming van de algemene verslagen, bedoeld in artikel 58, 4e lid, der Woningwet van hetgeen met betrekking tot verbetering van de volkshuisvesting is verricht over de jaren 1923-1931., 1925-1933; 47; 1 omslag
    - Stukken betreffende het verstrekken van een verslag over de stand van de werkzaamheden van de Hoofdinspectie van de Volkshuisvesting aan de secretaris-generaal., 1941; 48; 1 omslag
  - Circulaires, 1.4
    - Circulaires en bekendmakingen van het ministerie alsmede koninklijke besluiten betreffende de volkshuisvesting. Afschriften., 1910-1946; 49; 1 pak
    - Circulaires van de Hoofdinspecteur. Afschriften., 1921-1942; 50; 1 omslag
- NAAR ONDERWERP INGEDEELDE STUKKEN, 2.
  - Organisatie van de Dienst der Volkshuisvesting, 2.1
    - Stukken betreffende het verstrekken van advies inzake de herindeling van de ambtsgebieden en overplaatsing, benoeming en bezoldiging van inspecteurs., 1938-1945; 51; 1 omslag
    - Stukken betreffende het verstrekken van advies inzake de eventuele consequenties voor de evacuatie van de dienst., 1942; 52; 1 omslag
    - Stukken betreffende het verstrekken van advies inzake het aanstellen van adjunct-inspecteurs bij de inspectie voor de Volkshuisvesting., 1944; 53; 1 omslag
    - Brief aan de minister houdende een opgave van de organisatie en samenstelling van de dienst., 1945; 54; 1 stuk
    - Stukken betreffende de overdracht van werkzaamheden van de Sub-sectie Volkshuisvesting en Bouwmaterialen, ressorterend onder Sectie IX Openbare Werken van het Militair Gezag aan het Ministerie van Binnenlandse Zaken en de Dienst der Volkshuisvesting., 1945; 55; 1 omslag
    - Stukken betreffende het verstrekken van advies inzake de reorganisatie van de dienst en inspecties., 1945; 56; 1 omslag
    - Stukken betreffende de overbrenging van de Dienst der Volkshuisvesting naar het Ministerie van Openbare Werken., z.d.; 57; 1 omslag
  - Advisering, onderzoek en verstrekking van inlichtingen, 2.2
    - Wettelijke regelingen, 2.2.1
      - Stukken betreffende de totstandkoming van een ontwerp-regeling inzake het beschikbaar stellen van voorschotten onder verband van een tweede hypotheek voor de bouw van arbeiderswoningen, alsmede reacties op het ontwerp., 1923-1924; 58; 1 pak
      - Stukken betreffende het verstrekken van advies inzake wijziging van artikel 11 van het Woningbesluit betreffende vaststelling van uitbreidingsplannen., 1923-1924; 59; 1 omslag
      - Stukken betreffende het verstrekken van advies inzake de opheffing of reorganisatie van Gezondheidscommissies in het kader van het wetsontwerp tot wijziging van de Gezondheidswet., 1923-1934; 60; 1 omslag
      - Stukken betreffende het verstrekken van advies inzake het aan te brengen kenteken op met rijkssteun gebouwde noodwoningen volgens artikel 12 van het KB van 25 juli 1918, Stbl. nr. 485, tot uitvoering van artikelen van de Woningnoodwet van 17 juni 1918, Stbl. nr. 379., 1924; 61; 1 omslag
      - Stukken betreffende het leveren van bijdragen door de inspecteurs aan het voorstel tot herziening van het Woningbesluit., 1931; 62; 1 omslag
      - Stukken betreffende het verstrekken van advies inzake de regeling betreffende het beschikbaar stellen van voorschotten onder verband van een eerste hypotheek voor de bouw van arbeiderswoningen., 1932; 63; 1 omslag
      - Tekst van een lezing over de gewijzigde Woningwet gehouden door de Hoofdinspecteur op de jaarvergadering van de Vereniging van Directeuren van Gemeentewerken., 1933; 64; 1 stuk
      - Stukken betreffende het verstrekken van advies inzake het wetsontwerp tot wijziging van de Woningwet en het Woningbesluit., 1933-1934; 65; 1 pak
      - Stukken betreffende het verstrekken van advies inzake de ontwerp-wet Bescherming van de bevolking tegen Luchtaanvallen, ter aanvulling en wijziging van de Woningwet., 1934; 66; 1 omslag
      - Stukken betreffende de totstandkoming van een ontwerp-regeling betreffende het beschikbaarstellen van voorschotten onder verband van een tweede hypotheek voor de bouw van arbeiderswoningen van passende huurprijs, alsmede reacties van de grootste gemeenten op het ontwerp., 1934-1935; 67; 1 omslag
      - Stukken betreffende het verstrekken van advies inzake het ontwerp van wet tot verlaging van de vaste lasten., 1935; 68; 1 omslag
      - Stukken betreffende het verstrekken van advies inzake eventuele wijziging van het Woningbesluit ten aanzien van het rioleringsvraagstuk bij gemeentelijke uitbreidingsplannen., 1936-1937; 69; 1 omslag
      - Stukken betreffende het verstrekken van advies inzake toepassing van de Gelderse verordening tot natuurbescherming in het kader van het gestelde in de Woningwet., 1937-1943; 70; 1 omslag
      - Stukken betreffende het verstrekken van advies inzake wijziging van de Onteigeningswet., 1939; 71; 1 omslag
      - Nota van de Hoofdinspecteur met betrekking tot de artikelen 3 en 4 van de ontwerp-huurwet inzake huurverhoging op grond van stijging van de kosten van onderhoud en verbetering., 1940; 72; 1 stuk
      - Stukken betreffende het verstrekken van advies inzake wijziging en toepassing van de beschikking van 9/17 november 1934 tot vaststelling van regelen betreffende het beschikbaar stellen van voorschotten onder verband van tweede hypotheek voor de bouw van arbeiderswoningen., 1940; 73; 1 omslag
      - Stukken betreffende het verstrekken van advies inzake de wijziging van de Woningwet en het Woningbesluit betreffende de voorbereiding en inrichting van streekplannen alsmede over de instelling en organisatie van de Rijksdienst van het Nationale Plan., 1940-1941; 74; 1 pak
      - Stukken betreffende het verstrekken van advies inzake de voorbereiding, totstandkoming, toepassing en wijziging van de regeling betreffende het beschikbaarstellen van voorschotten onder hypothecair verband voor middenstands- en arbeiderswoningen en particuliere woningbouw (Hypotheekregeling 1940/1941)., 1940-1945; 75; 1 pak
      - Stukken betreffende het verstrekken van advies inzake totstandkoming, toepassing en schorsing van het besluit van 29/30 januari 1941 nr 30 betreffende de bestrijding van wandgedierte., 1940-1946; 76; 1 omslag
      - Stukken betreffende het verstrekken van advies inzake het ontwerp Huurprijsbesluit Nieuwbouw 1943., 77; 1 omslag
      - Stukken betreffende de totstandkoming van het concept-besluit Noodverblijven als voorstel ter continuering van het K.B. van 12 april 1945, Stbl. nr. F 47, houdende vaststelling van het Nood-Volkshuisvestingsbesluit., 78; 1 omslag
      - Stukken betreffende het verstrekken van advies inzake het wetsontwerp betreffende Wederopbouwdistricten., 1945; 79; 1 omslag
      - Stukken betreffende het verstrekken van advies inzake verruiming en toepassing van het KB van 11 september 1944 Stbl. E103, houdende vaststelling van het Vorderingsbesluit Woonruimte., 1945; 80; 1 omslag
      - Stukken betreffende totstandkoming van het wetsontwerp tot herziening en aanvulling van de Woningwet., 1945; 81; 1 pak